臺灣臺北地方法院刑事判決　　　　　　　 94年度易字第361號
公　訴　人　臺灣臺北地方法院檢察署檢察官
被　　　告　戊○○
　　　　　　　　　　　)
上列被告因竊盜案件，經檢察官聲請簡易判決處刑（聲請字號：
94年度速偵字第67號）及移送併辦（同署94年度速偵字第129 號
；臺灣板橋地方法院檢察署94年度偵字第3993號、94年度速偵字
第325 號；臺灣士林地方法院94年度偵字第4020號），後經本院
簡易庭認不宜以簡易程序審理，改依通常程序審理，而本院於通
常程序之準備程序中，被告先就被訴事實為有罪之陳述，經告以
簡式審判審判之旨，並聽取當事人之意見後，裁定行簡式審判程
序，並判決如下：
    主    文
戊○○連續竊盜，處有期徒刑陸月，如易科罰金，以佰元折算
壹日。
    事    實
一、戊○○基於意圖為自己不法所有之概括犯意，於民國九十四
    年二月十六日起同年四月二日止，連續於附表所示之時間與
    地點，竊取如附表所示之物，得手後均據為己有。後分經玫
    瑰唱片行店長己○○、亞藝影音影片出租店店長庚○○、家
    樂福大賣場負責人員丙○○、玫瑰唱片行店長甲○○及家樂
    福大賣場負責人員乙○○等人發覺，並報警處理，始行查獲
    。
二、案經己○○訴由臺北市政府警察局中正第二分局報告臺灣臺
    北地方法院檢察署檢察官聲請簡易判決處刑、臺北縣政府警
    察局新莊分局報告臺灣板橋地方法院檢察署檢察官移送併辦
    、丙○○訴由臺北市政府警察局三重分局報告臺灣板橋地方
    法院檢察署檢察官移送併辦、甲○○訴由臺北市政府警察局
    萬華分局報告臺灣臺北地方法院檢察署檢察官移送併辦、乙○○訴由臺北縣政府警察局淡水分局報告臺灣士林地方法院
    檢察署檢察官移送併辦。
    理    由
一、訊據被告戊○○對於右揭事實於本院審理中均坦承不諱（見
    本院九十四年六月十三日審判筆錄第二頁），核與告訴人己○○、被害人庚○○、告訴人丙○○、甲○○及乙○○等人
    指訴情節相符（分見臺灣臺北地方法院檢察署九十四年度速
    偵字第六十七號卷第十九頁至第二十頁、臺灣板橋地方法院
    檢察署九十四年度偵字第三九九三號卷第八頁至第九頁、臺
    灣板橋地方法院檢察署九十四年度速偵字第三二五號卷第九
    頁至第十一頁、臺灣臺北地方法院檢察署九十四年度速偵字
    第一二九號卷第十六頁至第十七頁、臺灣士林地方法院檢察
    署九十四年度偵字第四○二○號卷第十七頁至第十八頁），
    復有贓物認領保管單五份在卷可資佐證（分見臺灣臺北地方
    法院檢察署九十四年度速偵字第六十七號卷第二十三頁、臺
    灣板橋地方法院檢察署九十四年度偵字第三九九三號卷第十
    七頁、臺灣板橋地方法院檢察署九十四年度速偵字第三二五
    號卷第二十一頁、臺灣臺北地方法院檢察署九十四度速偵字
    第一二九號卷第二十五頁、臺灣士林地方法院九十四年度偵
    字第四○二○號卷第二十四頁），足見被告於本院審理中出
    於任意性之自白與事實相符，從而本件事證明確，被告犯行
    堪以認定。
二、核被告所為，係犯刑法第三百二十條第一項之竊盜罪。被告
    先後多次犯行，時間緊接，方法相同，顯係基於概括犯意反
    覆為之，係連續犯，應依刑法第五十六條之規定，以一罪論
    ，並加重其刑。又檢察官移送併辦部分之臺灣板橋地方法院
    檢察署九十四年度偵字第三九九三號卷（即被害人庚○○部
    分）、臺灣板橋地方法院檢察署九十四年度速偵字第三二五
    號卷（即告訴人丙○○部分）、臺灣臺北地方法院檢察署九
    十四年度速偵字第一二九號卷（即告訴人甲○○部分），與
    臺灣士林地方法院檢察署九十四年度偵字第四○二○號卷（
    即告訴人乙○○部分）等，與本件被告成立犯罪部分，均有
    連續犯之裁判上一罪關係，自應由本院併予審理。爰審酌被
    告犯罪所生之損害、犯後能坦承犯行而態度良好及其他一切
    情狀，量處如主文所示之刑，並諭知易科罰金之折算標準，
    以示懲儆。
據上論斷，依刑事訴訟法第四百五十二條、第二百七十三條之一
、第二百九十九條第一項前段，刑法第五十六條、第三百二十條
第一項，罰金罰鍰提高標準條例第一條前段、第二條，判決如主
文。
本案經檢察官丁○○到庭執行職務
中　　華　　民　　國　　94　　年　　6 　　月　　21　　日
                  刑事第十四庭法  官  吳冠霆
上正本證明與原本無異。
如不服本判決，應於判決送達後10日內向本院提出上訴狀（應抄
附繕本）。告訴人或被害人如對於本判決不服者，應具備理由請
求檢察官上訴，其上訴期間之計算係以檢察官收受判決正本之日
期為準。
                              書記官  楊文祥
中　　華　　民　　國　　94　　年　　6 　　月　　21　　日
 附  表
┌───┬───────┬───────┬──────┐
│編  號│  時      間  │地 點 及 方 法│所竊得之財物│
├───┼───────┼───────┼──────┤
│      │九十四年二月十│一、臺北市中正│雙面女間諜第│
│      │六日十七時許  │區○○○路○段│三季ＤＶＤ一│
│      │              │一一○號玫瑰唱│套、機械公敵│
│      │              │片。          │及Ｘ戰警、巴│
│      │              │二、以徒手之方│黎戀人ＤＶＤ│
│      │              │式。          │二套、明天過│
│  一  │              │三、告訴人陳玉│後及驚爆點Ｄ│
│      │              │羚。          │ＶＤ一片、江│
│      │              │              │蕙（愛著啊）│
│      │              │              │ＣＤ五片（以│
│      │              │              │上共價值新臺│
│      │              │              │幣一萬三百五│
│      │              │              │十八元。    │
├───┼───────┼───────┼──────┤
│      │九十四年二月二│一、臺北縣新莊│ＣＳＩ犯罪現│
│      │十六日二十一時│市○○路三○三│場ＤＶＤ一套│
│      │三十五分      │號亞藝影音影片│、ＣＳＩ犯罪│
│      │              │出租店。      │現場（邁阿密│
│      │              │二、以徒手之方│）ＤＶＤ一套│
│ 二   │              │式。          │、天國的階梯│
│      │              │三、被害人鍾新│ＤＶＤ二套、│
│      │              │懿。          │巴黎戀人ＤＶ│
│      │              │              │Ｄ二套（以上│
│      │              │              │共價值新臺幣│
│      │              │              │一萬三千六百│
│      │              │              │二十元）。  │
├───┼───────┼───────┼──────┤
│      │九十四年三月二│一、臺北縣三重│六呎風雲第二│
│      │日二十時五十分│市○○路○段六│季ＤＶＤ三盒│
│      │              │○九巷十號地下│、費玉清浮生│
│      │              │一樓家樂福大賣│舊夢專輯ＣＤ│
│      │              │場。          │三片、櫻花白│
│  三  │              │二、以徒手之方│板筆一支、三│
│      │              │式。          │菱耐水性鋼珠│
│      │              │三、告訴人李鈺│筆一支（以上│
│      │              │銹。          │共價值新臺幣│
│      │              │              │五千六百七十│
│      │              │              │九元）。    │
├───┼───────┼───────┼──────┤
│      │九十四年三月二│一、臺北市萬華│犯罪現場邁阿│
│      │十八日十八時三│區○○街五十二│密ＤＶＤ一套│
│      │十分          │號一樓玫瑰唱片│、黑道家族Ｄ│
│      │              │。            │ＶＤ一套、雙│
│ 四   │              │二、以徒手之方│面女間諜ＤＶ│
│      │              │式。          │Ｄ一套（以上│
│      │              │三、告訴人江音│共價值五千三│
│      │              │潔            │百八十六元）│
│      │              │              │。          │
├───┼───────┼───────┼──────┤
│      │九十四年四月二│一、臺北縣淡水│火線救援ＤＶ│
│      │十七日十九時三│鎮○○路二十七│Ｄ三片、反恐│
│      │十分          │號家樂福大賣場│任務ＤＶＤ一│
│      │              │。            │盒（以上共價│
│      │              │二、以徒手之方│值新臺幣三千│
│  五  │              │式。          │九百九十二元│
│      │              │三、告訴人吳宏│）。        │
│      │              │俊。          │            │
└───┴───────┴───────┴──────┘
附錄法條：刑法第320條
中華民國刑法第320條
 (普通竊盜罪、竊佔罪)
意圖為自己或第 3 人不法之所有，而竊取他人之動產者，為竊盜
罪，處五年以下有期徒刑、拘役或五百元以下罰金。
意圖為自己或第 3 人不法之利益，而竊佔他人之不動產者，依前
項之規定處斷。
前二項之未遂犯罰之。
